【裁判字號】    98,勞小上,2
【裁判日期】    980709
【裁判案由】    給付工資等
【裁判全文】
臺灣基隆地方法院民事裁定             98年度勞小上字第2號
上  訴  人  甲○○
被  上訴人  大榕樹通運企業有限公司
法定代理人  乙○○
上列當事人間請求給付工資事件，上訴人對於中華民國98年4月
13日本院基隆簡易庭97年度基勞小字第10號第一審判決提起上
訴，本院第二審合議庭裁定如下：
    主  文
上訴駁回。
第二審訴訟費用新臺幣壹仟伍佰元由上訴人負擔。
    理  由
一、按對於小額程序之第一審裁判上訴，非以其違背法令為理由
    ，不得為之；上訴狀內應記載上訴理由，表明原判決所違背
    之法令及其具體內容，或依訴訟資料可認為原判決有違背法
    令之具體事實，民事訴訟法第436條之24第2項、第436條之
    25分別定有明文。又所謂判決違背法令，上訴人如以原判決
    有不適用法規或適用不當為上訴理由時，其上訴狀或理由書
    應有具體之指摘，並揭示該法規之條項或其內容，若係成文
    法以外之法則，應揭示該法則之旨趣，倘為司法院解釋或本
    院之判例，則應揭示該判解之字號或其內容；如依民事訴訟
    法第469條所列各款事由提起第三審上訴者，其上訴狀或理
    由書應揭示合於該條款之事實。倘上訴狀或理由書如未依上
    述方法表明，或其所表明者與上開法條規定不合時，即難認
    為已合法表明上訴理由，並對第一審判決之違背法令有具體
    之指摘，其上訴自非合法，最高法院67年台上字第2876號、
    70年台上字第2027號、71年台上字第314號均著有判例可稽
    。當事人對於小額程序第一審判決提起上訴時，如未依上述
    方法表明，或其所表明者與上開法條規定不相合時，即難認
    為已合法表明上訴理由，其上訴自非合法，第二審法院應依
    民事訴訟法第436條之32第2項準用第444條第1項前段之規定
    ，以裁定駁回之。
二、本件上訴人上訴意旨略以：(一)駕車至中國時報內湖廠時，因
    過失撞毀廠區內之監視系統設備乙事，被上訴人已表示不予
    追究。(二)因操作堆高機不當，壓壞公司電池充電器１台，已
    由上訴人修復，且被上訴人對於事故之發生與有過失。(三)於
    97年7月3日違反道路交通安全規則，駕車行經有燈光號誌管
    制之交岔路口闖紅燈；又於同年7月12日於高速公路駕車違
    規行駛內側車道；上訴人並非故意違規，實係因塞車及號誌
    秒差所致，不可歸責於上訴人。(四)載運磚頭毀損事件亦不可
    歸責於上訴人，因為乃肇因於被上訴人之管理人駕駛堆高機
    操作不當，綑紮磚塊之繩索鬆脫所致。」等語。核其上訴理
    由，並未表明原判決所違背之法令及其具體內容，暨依訴訟
    資料可認為原判決有違背法令之具體事實，難認已合法表明
    上訴理由。依首揭說明，本件上訴為不合法，應予駁回。
三、按小額事件第一審法院為訴訟費用之裁判時，應確定其費用
    額，此項規定並為小額事件之上訴程序所準用，民事訴訟法
    第436 條之19第1 項、第436 條之32第1 項分別定有明文，
    爰確定本件訴訟費用額如主文第2項所示。
四、依民事訴訟法第436條之32第2項、第444條第1項前段、第95
    條、第78條，裁定如主文。
中    華    民    國    98    年    7     月    9     日
                  民事庭審判長法  官  李媛媛
                              法  官  陳湘琳
                              法  官  徐世禎
以上正本係照原本作成。
本件裁定不得抗告。
中    華    民    國    98    年    7     月    9     日
                              書記官  周素秋


司法院資訊處製作；財團法人民間司法改革基金會備份。
